【裁判字號】    95,交聲,757
【裁判日期】    950726
【裁判案由】    交管條例聲異
【裁判全文】
臺灣板橋地方法院交通事件裁定         95年度交聲字第757號
原處分機關  交通部公路總局臺北區監理所
異  議  人
即受處分人  甲○○
上列異議人即受處分人因違反道路交通管理處罰條例案件，對於
交通部公路總局臺北區監理所於民國95年4月24日以北監自裁字
裁40－A6I401948號違反道路交通管理事件裁決書所為之處分（
原舉發案號：臺北市政府警察局94年12月5日北市警交大字第A6I
401948號），聲明異議，本院裁定如下：
    主  文
異議駁回。
    理  由
一、原處分機關處分意旨略以：異議人即受處分人甲○○於民國
    九十四年十二月一日下午五時三十二分許，駕駛車號０一二
    一－ＦＪ自用小客車，行經臺北市○○路○段與武昌街二段
    路口時，因未繫安全帶違規，經臺北市政府警察局交通警察
    大隊萬華分隊員警以北市警交大字第Ａ０Ｉ４０１９４８號
    違反道路交通管理事件通知單當場舉發，遂依道路交通管理
    處罰條例第三十一條第一項規定，裁處罰鍰新臺幣（下同）
    一千五百元。
二、本件異議人則以：當時伊確實繫著安全帶，並無員警舉發之
    違規行為，為此聲明異議云云。
三、按汽車行駛於道路上，其汽車駕駛人或前座乘客未繫安全帶
    者，處駕駛人新臺幣一千五百元罰鍰，道路交通管理處罰條
    例第三十一條第一項定有明文。
四、經查：異議人於前揭時、地駕駛車輛時，未依規定繫上安全
    帶違規之事實，業經證人即本案之舉發員警乙○○於本院訊
    問時，具結證稱：「當時我是騎摩托車在巡邏，騎在臺北市
    ○○路上，經過武昌街口，發現異議人駕駛的自小客車，他
    沒有繫安全帶，且用手持行動電話在通話，我就把他攔到路
    邊，告訴他的違規行為後，駕駛人出示證件後，我就依法舉
    發。」、「（當時你是騎在哪一個車道？）我是騎在慢車道
    。異議人的車子在我的前方的位置，他也是開在慢車道上，
    他是在我的正前方，我是從後方的擋風玻璃看駕駛座座位上
    沒有繫安全帶的樣子，因為一般我們從這個方向看過去，都
    會看到安全帶的陰影。」、「我發現他沒有安全帶的陰影後
    ，就騎到他車子駕駛座旁邊去確認，發現他確實沒有繫安全
    帶，而且手扶在耳朵旁邊，我有看到他拿著行動電話。」、
    「（你攔停異議人後，在異議人下車前，有無再確認他有無
    繫安全帶？）異議人停車後，沒有下車，我有確認他沒有繫
    安全帶。」及「（當時的天候狀況？）當時的天候狀況是晴
    天，雖然是傍晚，但不會很暗，中華路上有路燈。」等語明
    確，證人乙○○係當時依法執行職務之員警，其既親眼目睹
    異議人之違規行為，自得為交通案件之證人；又證人乙○○
    上開證詞業經具結程序之擔保，其與異議人並無怨隙仇恨，
    當無胡亂指摘反自陷偽證罪責之理，本院亦查無證人有何為
    求績效而捏造事實違法取締之情形；況證人乙○○舉發時曾
    駕車至異議人身旁確認，該處復有燈光照明，顯無觀察錯誤
    之可能，足認證人乙○○上開證詞乃為真實可採。異議人辯
    稱：伊駕車時確實有繫上安全帶云云，洵屬卸責之詞，無足
    憑信。
五、綜上所述，異議人確有駕駛汽車未繫安全帶之違規行為，堪
    予認定。從而原處分機關援引首揭規定，裁以罰鍰一千五百
    元，於法並無違誤，應予維持。本件異議人之異議為無理由
    ，應予駁回。
據上論斷，應依道路交通管理處罰條例第八十七條第二項，道路
交通案件處理辦法第十九條，裁定如主文。
中    華    民    國    95    年    7     月    26    日
                  交通法庭    法  官  劉元斐
上列正本證明與原本無異。
如不服本裁定，應於裁定送達後五日內向本院提出抗告狀。
                              書記官  郭玉芬
中    華    民    國    95    年    7     月    26    日


司法院資訊處製作；財團法人民間司法改革基金會備份。
